# 留存收益不够冲的时候怎么处理？

提问人：tianqijie 时间：2015-07-06 17:12:53
溢价收购同一控制下企业，资本公积不足冲减时冲减留存收益，留存收益不够冲的时候怎么处理？

回答人：chenyiwei
资本公积不足冲减的部分，再冲减盈余公积；盈余公积仍不足冲减的，则不足冲减的剩余部分全部冲减未分配利润，对未分配利润，不受冲减至零为限的限制。